【裁判字號】    98,台非,323
【裁判日期】    981105
【裁判案由】    公共危險
【裁判全文】
最高法院刑事判決              九十八年度台非字第三二三號
上  訴  人  最高法院檢察署檢察總長
被      告  甲○○
上列上訴人因被告公共危險案件，對於台灣高雄地方法院中華民
國九十六年一月三十日第一審確定簡易判決（九十六年度交簡字
第二三二號，起訴案號：台灣高雄地方法院檢察署九十六年度偵
字第一一０七號），認為違背法令，提起非常上訴，本院判決如
下：
    主  文
上訴駁回。
    理  由
非常上訴理由稱：「一、按判決不適用法則或適用不當者，為違
背法令，復按對於被告無審判權者，應諭知不受理之判決，刑事
訴訟法第三百七十八條、第三百零三條第六款分別定有明文。又
現役軍人犯陸海空軍刑法之罪者，依陸海空軍刑法處罰；現役軍
人服用毒品、麻醉藥品、酒類或其他相類之物，不能安全駕駛動
力交通工具而駕駛者，處一年以下有期徒刑、拘役或科或併科新
台幣二十萬元以下罰金，陸海空軍刑法第一條及第五十四條第一
項分別定有明文。再案（「案」應係「按」）現役軍人犯陸海空
軍刑法或其他（「其他」應係「其」）特別法之罪，依本法之規
定追訴處罰之，軍事審判法第一條第一項本文定有明文。二、查
本件被告甲○○於民國八十四年二月十七日入伍，迄今仍在服役
中，此有被告兵籍表影本一份在卷可稽。被告於九十五年十二月
二十九日凌晨一時許酒後駕車，於同日凌晨二時許為警測得其呼
氣酒精濃度高達每公升０．七三毫克，涉犯陸海空軍刑法第五十
四條第一項之罪嫌，被告犯罪迄今均在職服役中，由上開法條規
定，自應由軍事法院審判，普通法院無審判權，原審不察，遽予
論處被告罪刑，原判決顯有違背法令，該案件業已確定，爰依刑
事訴訟法第四百四十一條、第四百四十三條提起非常上訴以資救
濟。」等語。
本院按：非常上訴係對於確定判決違背法令所設之救濟方法，此
觀諸刑事訴訟法第四百四十一條之規定自明；若判決尚未確定，
即無對之提起非常上訴之餘地。又送達文書，除本章有特別規定
外，準用民事訴訟法之規定，為刑事訴訟法第六十二條所明定。
而民事訴訟法第一百二十九條規定：「對於在軍隊或軍艦服役之
軍人為送達者，應囑託該管軍事機關或長官為之」。經查，被告
甲○○自民國八十四年二月十七日起在海軍服役，迄原審於九十
六年二月八日送達判決時，猶在海軍高雄軍艦服役等情，有卷附
海軍一五一艦隊九十八年九月十八日海五一行字第0980002918號
函檢附之被告兵籍資料影本可憑（見台灣高雄地方法院檢察署九
十八年度執聲非字第三０號卷第六至八頁）。原審於九十六年二
月八日，對於被告送達判決正本，依刑事訴訟法第六十二條準用
民事訴訟法第一百二十九條之規定，自應囑託被告服役之該管軍
事機關或長官為之，始屬適法。乃原審不察，逕向被告之戶籍地
即高雄縣鳳山市○○路五八八號九樓為郵寄送達，因不獲會晤被
告本人，而將原判決正本於九十六年二月八日付與被告之受僱人
等情，有卷附送達證書為憑（見原審影印卷第十二頁）。則原審
送達判決正本予被告，即難認合法。非常上訴意旨執上開送達證
書為證，主張原審已於九十六年二月八日合法送達判決予被告，
原判決因此確定，尚嫌無據。揆之上開說明，應認本件非常上訴
為無理由，予以駁回。
據上論結，應依刑事訴訟法第四百四十六條，判決如主文。
中    華    民    國  九十八  年   十一   月    五    日
                      最高法院刑事第十二庭
                          審判長法官  黃  一  鑫
                                法官  張  春  福
                                法官  林  勤  純
                                法官  李  錦  樑
                                法官  陳  國  文
      本件正本證明與原本無異
                                      書  記  官
中    華    民    國  九十八  年   十一   月   十一   日
                                                      Ｅ


司法院資訊處製作；財團法人民間司法改革基金會備份。
